【裁判字號】    97,易,424
【裁判日期】    970530
【裁判案由】    竊盜
【裁判全文】
臺灣桃園地方法院刑事判決               97年度易字第424號
公  訴  人  臺灣桃園地方法院檢察署檢察官
被      告  乙○○
上列被告因竊盜案件，經檢察官提起公訴（97年度偵字第11233
號），被告於本院準備程序進行中，就被訴事實為有罪之陳述，
經本院告知簡式審判程序意旨，並聽取公訴人及被告之意見後，
本院裁定依簡式審判程序審理，判決如下：
    主  文
乙○○攜帶兇器竊盜，累犯，處有期徒刑壹年。扣案之鉗子壹把
、麻布手套壹雙均沒收。
    事  實
一、乙○○前因竊盜案件，經本院以95年度易字第1455號判決判
    處有期徒刑5 月確定，後經依法減刑為2 月又15日確定，甫
    於民國96年8 月15日縮刑期滿執行完畢。仍不知悔改，竟因
    失業之故，基於意圖為自己不法所有之加重竊盜犯意，於97
    年5 月5 日凌晨零時30分許，前往桃園縣中壢市○○街富都
    華城興建中之透天厝工地，由後方樓梯上至頂樓，在水塔旁
    ，手戴麻布手套，並持其客觀上足以威脅人之生命、身體可
    供兇器使用之鉗子剪斷水塔旁電線，而竊得建商甲○○所有
    之2.0mm 電線一批（約5 公斤，價值約新臺幣2 千元）；嗣
    其得手後，將該等電線放入其腳踏車後方布袋內並離去，惟
    旋於同日凌晨1 時10分許，因形跡可疑，為警在中壢市慈光
    28村前主動將之攔下並直接質問車後方布袋內為何物，而有
    相當之憑據懷疑其涉嫌行竊，乙○○方吐實內有其甫在工地
    「剪」得之電線，並帶同員警前往該工地勘察，且因此扣得
    其所有供此次行竊所用之鉗子1 把及麻布手套1 雙，方查獲
    上情。
二、案經桃園縣政府警察局中壢分局報請臺灣桃園地方法院檢察
    署檢察官偵查起訴。
    理  由
一、程序部分：本件被告乙○○所犯係死刑、無期徒刑或最輕本
    刑為三年以上有期徒刑以外之罪，其於準備程序中就被訴事
    實為有罪之陳述，經本院告知簡式審判程序之旨，並聽取當
    事人意見後，經本院依刑事訴訟法第284 條之1 、第273 條
    之1 第1 項規定裁定進行簡式審判程序，合先敘明。
二、上開事實，業據被告於警詢、偵查及本院準備、審理程序中
    坦承不諱，核與證人即被害人甲○○於警詢中證述之失竊情
    節相符，並有扣案之鉗子1 把、手套1 雙為憑，且有贓物認
    領保管單及現場照片等在卷可稽，是被告上開任意性之自白
    顯與事實相符而可採信，本案事證明確，被告犯行堪以認定
    ，自應依法論科。
三、核被告持質地堅硬足以刺傷他人之鉗子竊取他人所有之電線
    之所為，係犯刑法第321 條第1 項第3 款之攜帶兇器竊盜罪
    。查被告前因竊盜案件，經本院以95年度易字第1455號判決
    判處有期徒刑5 月確定，後經依法減刑為2 月又15日確定，
    於96年8 月15日縮刑期滿執行完畢，此有臺灣高等法院被告
    前案紀錄表1 件附卷可參，其於5 年內故意再犯本件最重為
    有期徒刑以上之罪，為累犯，應依刑法第47條第1 項之規定
    加重其刑。另被告此次為警查獲，係因其於上開深夜時間，
    騎腳踏車行經該地，為警攔下並主動問其車後布袋內為何物
    ，被告並供稱：警察一攔我下來，就問我布袋裡面是什麼等
    語甚詳，顯見查獲員警已據當時被告騎腳踏車行經該處之客
    觀情狀，研判其車後布袋內應有竊得之物或其他違禁物，而
    懷疑其涉嫌行竊，則被告自非在有偵查權限之人發覺犯罪前
    自首，尚不得據以減輕其刑，附此敘明。
四、爰審酌被告僅因失業即竊取他人財物欲持以變賣，前又屢有
    竊盜之前案紀錄，蔑視他人財產權，然此次犯後尚知坦承犯
    行，態度尚可，且員警已將當場尋獲之電線歸還予被害人，
    此有贓物認領保管單在卷為憑，犯後所造成之損害不大，暨
    其素行、生活狀況、犯罪之動機、目的、手段等一切情狀，
    兼參酌公訴人及被告關於刑度之意見，量處如主文所示之刑
    ，以示懲戒。另扣案之鉗子1 把、麻布手套1 雙，均為被告
    所有且係供其犯罪所用之物，此業據被告供陳在卷，爰依刑
    法第38條第1 項第2 款併予宣告沒收。
五、又公訴人雖對被告請求宣告強制工作，且其確有如前案紀錄
    表所示之各項竊盜犯行，然其各次犯行之犯罪時間並非緊接
    （最近者為90年間、94年間與95年間），與本案之犯罪時間
    又有相當之間隔，且無明顯之關連性，再審酌其此次犯罪情
    節尚屬輕微等客觀事證，尚難認其係有犯罪習慣或因遊蕩或
    懶惰成習而犯罪，故檢察官請求併予宣告強制工作，於法尚
    有未合，要難依其所請，附此敘明。
據上論斷，應依刑事訴訟法第284 條之1 、第273 條之1 第1 項
、第299 條第1 項前段，刑法第321 條第1 項第3 款、第47條第
1 項、第38條第1 項第2 款，判決如主文。
本案經檢察官柯博齡到庭執行職務。
中    華    民    國    97    年    5     月    30    日
                  刑事第五庭  法  官  吳勇毅
如不服本判決，應於判決送達後10日內向本院提出上訴狀（應附
繕本），其未敘述上訴理由者，應於上訴期間屆滿後20日內補提
理由書狀於本院，上訴於臺灣高等法院。
以上正本證明與原本無異。
                              書記官  羅婉榕
中    華    民    國    97    年    5     月    30    日
附錄本案論罪科刑法條全文：
中華民國刑法第321條
（加重竊盜罪）
犯竊盜罪而有左列情形之一者，處6 月以上、5 年以下有期徒刑
：
一  於夜間侵入住宅或有人居住之建築物、船艦或隱匿其內而犯
    之者。
二  毀越門扇、牆垣或其他安全設備而犯之者。
三  攜帶兇器而犯之者。
四  結夥三人以上而犯之者。
五  乘火災、水災或其他災害之際而犯之者。
六  在車站或埠頭而犯之者。
前項之未遂犯罰之。


司法院資訊處製作；財團法人民間司法改革基金會備份。
